臺灣高等法院刑事判決
109年度上易字第1087號
上  訴  人  
即  被  告  謝東昇
上列上訴人因毒品危害防制條例案件，不服臺灣宜蘭地方法院10
8年度易字第634號，中華民國109年4月30日第一審判決（起訴案
號：臺灣宜蘭地方檢察署108年度偵字第1594號），提起上訴，
本院判決如下：
    主  文
上訴駁回。
    事  實
一、謝東昇明知甲基安非他命係毒品危害防制條例所列之第二級
    毒品，不得非法持有，竟基於持有第二級毒品之犯意，於後
    述為警拘提前之某時，以不詳方法取得第二級毒品甲基安非
    他命1包（毛重1.5478公克，取樣0.0072公克）後，即為供
    己施用而持有之。嗣於108年3月15日中午12時30分許，謝東
    昇因另涉嫌販賣毒品案件為警方在宜蘭縣○○鄉○○路00號前拘
    提，經其同意後於同日13時18分許至謝東昇當時位於宜蘭縣
    ○○市○○路○段000巷0號4樓之居所執行搜索，當場扣得上開甲
    基安非他命1包，而悉上情。
二、案經宜蘭縣政府警察局移請臺灣宜蘭地方檢察署檢察官偵查
    起訴。
    理  由
壹、程序部分：
一、證據能力方面：
㈠、本判決下引具傳聞性質之各項供述證據經本院於審判期日調
    查證據時提示並告以要旨後，未據當事人於言詞辯論終結前
    就證據能力部分有所異議（見本院卷第99至100頁、第161至
    162頁），本院審酌上開證據資料製作時之外部情狀，尚無
    違法不當及證明力明顯過低之瑕疵，認以之作為證據應屬適
    當，揆諸刑事訴訟法第159條之5規定，應均有證據能力。
㈡、至本件認定事實所引用之非供述證據，並無證據證明係公務
    員違背法定程式所取得，亦查無顯不可信或不得作為證據之
    情形，且經本院於審判期日依法進行證據之調查、辯論，被
    告於訴訟上之程序權即已受保障，亦應有證據能力。
二、被告謝東昇經本院合法送達，有本院送達證書在卷足憑（見
    本院卷第104-3、104-5頁），然無正當理由未於審判期日到
    庭，爰不待其陳述，逕為一造辯論判決。　　
貳、認定犯罪事實所憑之證據及理由：
一、前揭事實，業據被告於檢察官訊問及原審審理時坦承不諱（
    見108年度偵字第1594號偵查卷【下稱偵卷】第79頁，原審
    卷第342頁、第346至348頁），並有搜索扣押筆錄（含自願
    受搜索同意書，見偵卷第26至31頁）附卷可稽，及上開甲基
    安非他命1包扣案可資佐證。該扣案晶體1包經送鑑定結果，
    確實含有第二級毒品甲基安非他命成分乙節（毛重1.5478公
    克，取樣0.0072公克），亦有慈濟大學濫用藥物檢驗中心10
    8年3月26日鑑定書1紙在卷可參（見原審卷第293頁），足認
    被告上開任意性之自白應與事實相符，堪予採信。
二、被告於本院審理時未到庭，惟其於上訴狀內辯稱該包甲基安
    非他命是之前已遭判刑之另案所未查扣部分，另行判決難讓
    被告信服云云（見本院卷第21頁），然查扣案之甲基安非他
    命1包係於宜蘭縣○○市○○路○段000巷0號4樓搜獲，該址依被
    告於警詢所述，只有在108年3月11日至13日間向友人吳宏章
    借住該處3天（見偵卷第3頁），於偵查中稱是向吳宏章的小
    弟借住（見偵卷第48頁），於原審並稱該址是一個叫做小文
    的人租的，說跟吳宏章認識，但只有我一個人居住等語（見
    原審卷346、348頁），則該包扣案甲基安非他命顯係被告於
    查獲前幾天之108年3月11日後才攜往該址存放甚明，自非其
    所述之先前另案所未查扣者。再者，被告於偵查中供稱：持
    有毒品目的是供我自己施用，搜索時我已經一週沒有施用毒
    品等語（見偵卷第79頁），可徵被告於此次遭警查獲之一週
    前，應仍有施用毒品之行為，是縱使扣案甲基安非他命是被
    告前案所遺留者，被告於前案經查獲釋放後為供己施用而再
    次取走並攜往他處，已屬重新建立支配關係之另一持有行為
    ，非前案效力所及，自應再另行論罪。
三、綜上，被告上開所辯並非足採，本案事證明確，被告犯行堪
    以認定，應依法論科。　　
參、論罪及刑之加重事由：
一、核被告所為，係犯毒品危害防制條例第11條第2項之持有第
    二級毒品罪。
二、累犯加重部分：
㈠、被告前因施用毒品案件，經原審法院以101年度簡字第762號
    判決判處有期徒刑2月確定，又因施用毒品案件，經原審法
    院以102年度簡字第10號判決、第65號判決各判處有期徒刑4
    月確定，復因施用毒品案件，經原審法院以102年度簡字第1
    02號判決判處有期徒刑4月、4月確定，上開案件嗣經原審法
    院以102年度聲字第780號裁定應執行有期徒刑1年3月確定；
    被告再因施用毒品案件，經原審法院以102年度簡字第423號
    判決判處有期徒刑5月確定，及因施用毒品案件，經原審法
    院以103年度訴字第70號判決判處有期徒刑8月確定；此部分
    2案與前開案件所定之應執行有期徒刑1年3月暨前案假釋經
    撤銷後之殘刑1年6月8日接續執行後，被告於105年12月15日
    假釋出監並交付保護管束，於106年7月13日假釋期滿未經撤
    銷假釋，未執行之刑視為已執行完畢等節，有本院被告前案
    紀錄表1份在卷可參，其受有期徒刑之執行完畢後，5年內故
    意再犯本案有期徒刑以上之罪，符合刑法第47條第1項規定
    之累犯要件。
㈡、本院審酌被告前已有多次違反毒品危害防制條例之前科，其
    受刑之執行完畢後仍未能因此自我控管，復於執行完畢後不
    到2年即再犯本案違反毒品危害防制條例之犯行，可徵其刑
    罰反應力薄弱，有再延長其矯正期間，以助其重返社會之必
    要，爰依刑法第47條第1項之規定及司法院釋字第775號解釋
    意旨加重其刑。
肆、維持原判決之理由：
一、原審以被告所為事證明確，係犯持有第二級毒品罪，而依毒品危害防制條例第11條第2項、第18條第1項前段，刑法第11條、第47條第1項、第41條第1項前段等規定，並以行為人之責任為基礎，審酌被告漠視法令禁制而持有第二級毒品，所為對社會治安潛藏有相當之危害，應予非難，惟念其犯後終知坦承犯行，持有之毒品數量亦非鉅，並兼衡其自述高中畢業之智識程度、勉持之家庭經濟狀況、之前從事土地仲介、園藝業等一切情況，量處有期徒刑4月，並諭知如易科罰金之折算標準，暨諭知扣案之甲基安非他命1包(含包裝袋)為第二級毒品應依法沒收銷燬之等節，認事用法並無違誤，量刑及沒收之諭知亦屬妥適，應予維持。
二、被告上訴意旨所持前詞否認犯罪，業據本院論駁如前，其上
    訴為無理由，應予駁回。
據上論斷，應依刑事訴訟法第368條，判決如主文。
本案經檢察官謝志明到庭執行職務。
中　　華　　民　　國　　109 　年　　9 　　月　　24　　日
                  刑事第二十庭  審判長法　官  王復生
                                      法　官  陳春秋
                                      法　官  張紹省
以上正本證明與原本無異。
不得上訴。
                                      書記官  莫佳樺
中　　華　　民　　國　　109 　年　　9 　　月　　25　　日
附錄：本案論罪科刑法條全文
毒品危害防制條例第11條
持有第一級毒品者，處 3 年以下有期徒刑、拘役或新臺幣 5 萬
元以下罰金。
持有第二級毒品者，處 2 年以下有期徒刑、拘役或新臺幣 3 萬
元以下罰金。
持有第一級毒品純質淨重十公克以上者，處 1 年以上 7 年以下
有期徒刑，得併科新臺幣 1 百萬元以下罰金。
持有第二級毒品純質淨重二十公克以上者，處 6 月以上 5 年以
下有期徒刑，得併科新臺幣 70 萬元以下罰金。
持有第三級毒品純質淨重二十公克以上者，處 3 年以下有期徒
刑，得併科新臺幣 30 萬元以下罰金。
持有第四級毒品純質淨重二十公克以上者，處 1 年以下有期徒
刑，得併科新臺幣 10 萬元以下罰金。
持有專供製造或施用第一級、第二級毒品之器具者，處 1 年以
下有期徒刑、拘役或新臺幣 1 萬元以下罰金。